【裁判字號】    92,婚,495
【裁判日期】    920625
【裁判案由】    
【裁判全文】
臺灣桃園地方法院民事判決  九十二年度婚字第四九五號
    原      告  甲○○
    被      告  乙○○○
右當事人間請求離婚事件，本院判決如左：
    主      文
准原告與被告離婚。
訴訟費用由被告負擔。
    事      實
甲、原告方面：
  一、聲明：如主文所示。
  二、陳述：兩造係夫妻，結婚迄今已四十年，初尚和睦，惟數年後發現被告個性粗
      暴，稍有不如其意即動手打人，更自民國六十八年間起至民國九十一年間止，
      先後觸犯多起竊盜罪，其中於民國九十一年十一月二十三日所犯之竊盜罪，業
      經鈞院桃園簡易庭以九十二年度桃簡字第一六五號判處有期徒刑二月，如易科
      罰金以三百元折算一日確定，又該罪之性質，為不名譽之犯罪，爰依民法第一
      千零五十二條第一項第十款後段請求判決離婚。
  三、證據：提出診斷證明書三紙、醫療費用收據一張、臺灣桃園地方法院檢察署檢
      察官八十四年度偵字第七三一六號傷害案件起訴書影本一份、臺灣桃園地方法
      院八十四年度易字第三九二三號傷害案件不受理判決書（同右案件撤回告訴）
      影本一份、臺灣桃園地方法院檢察署檢察官八十七年度偵字第二五七三號竊盜
      案件起訴書影本（嗣經判處罰金銀元一千五百元）一份、臺灣桃園地方法院桃
      園簡易庭九十一年度桃簡字第二三七號竊盜案件刑事簡易判決書影本（處拘役
      五十日）一份、臺灣桃園地方法院檢察署執行（右竊盜所處拘役五十日）傳票
      影本一張、臺灣桃園地方法院桃園簡易庭九十二年度桃簡字第一六五號刑事簡
      易判決書影本（處有期徒刑二月）一份、戶籍謄本二份等為證。
乙、被告方面：
  一、聲明：請求駁回原告之訴。
  二、陳述：兩造年紀都大了，原告臨老才要離婚，被告不同意，犯竊盜罪是被告不
      對，以後不會再犯了，但沒有傷害的事實，被告對婆婆很好。
丙、本院依職權查詢被告前案資料。
    理      由
一、按夫妻之一方因犯不名譽之罪被徒刑者，他方得向法院請求判決離婚，民法第一
    千零五十二條第一項第十款後段定有明文。
二、原告主張兩造間婚姻關係現仍存續中及被告因犯竊盜罪被處徒刑之事實，為被告
    所不否認，且有原告所提出之戶籍謄本、本院桃園簡易庭九十二年度桃簡字第一
    六五號刑事簡易判決書影本一份在卷可稽，並有臺灣高等法院被告全國前案紀錄
    表一份附卷足按，依上列證據，自堪信原告之主張為真實。
三、被告既犯有竊盜罪，依通常之社會觀念，竊盜應認係屬不名譽之犯罪，且被判處
    有期徒刑二月，如易科罰金以三百元折算一日確定，核與首開規定相符，是原告
    於知悉後一年內據以請求離婚，依法應予准許。至原告所提出之其他證據以及被
    告其餘之所述，或與本院認定之結果不生影響或與本件爭點無涉，故不逐為審酌
    ，併此敘明。
四、據上論結：本件原告之訴為有理由，依民事訴訟法第七十八條，判決如主文。
中      華      民      國    九十二    年      六      月    二十五    日
                                          臺灣桃園地方法院家事法庭
~B法  官  鄭新後
右為正本係照原本作成。
如對本判決上訴，應於判決送達後二十日內向本院提出上訴狀。
中      華      民      國    九十二    年      六      月    二十五    日
~B書記官  許瑞鴻


司法院資訊處製作；財團法人民間司法改革基金會備份。
